# 请教陈版主：关于集团公司资金归集户

提问人：superiorno1 时间：2016-01-05 14:07:06
A是母公司，B、C是A的全资子公司，D是A的分公司，A公司在资金管理上实行集中管理模式，A公司在银行开立单独的资金归集账户用以归集所属子分公司资金，假设20*5年 12 月 31 日，A公司银行账户余额 1000 万元（含归集资金余额 600 万元），B、C公司银行账户余额各为 200 万元、 300 万元，D公司余额 100 万元，请问A公司归集的资金 600 万元如何抵消，是全部在合并报表层面抵消？还是归集分公司的 100 万元在母公司抵消，子公司的 500 万元在合并层面抵消？还是全部在母公司抵消？

回答人：chenyiwei
分公司的归集款项在编制A自身的汇总报表（即个别报表）时就应当抵销，体现为货币资金；子公司的归集款（其他应付款——子公司）在编制合并报表时与子公司账面上的往来款进行抵销处理。